# 成本法转权益法核算的相关问题

提问人：lxch119 时间：2013-05-31 12:51:15
长期投资权益法，那不就是要按照对方净资产的公允价值计量吗？ 这不就产生了长投的账面价值=对方净资产的公允价值，如果存在商誉的情况下，那就要包含商誉的价值，如果是付商誉，要计入营业外收入， 这样不就是前面说的那个等量关系？

回答人：chenyiwei
基本赞同。在商誉因素为正数的情况下，实际上不用对原投资成本进行调整，所以投资成本＝可辨认净资产公允价值份额＋商誉因素。